【裁判字號】    97,交聲,1865
【裁判日期】    970829
【裁判案由】    違反道路交通管理處罰條例聲明異議
【裁判全文】
臺灣臺北地方法院交通事件裁定        97年度交聲字第1865號
原處分機關  臺北市交通事件裁決所
異議人即
受處分人    甲○○
上列受處分人即異議人因違反道路交通管理處罰條例案件，對於
交通部公路總局臺北區監理所民國九十七年七月二十二日所為之
處分（原處分案號：北市裁字第裁２２—ＣＧ0000000號
）聲明異議，本院裁定如下：
    主  文
異議駁回。
    理  由
一、按汽車駕駛人轉彎時，在多車道左轉彎，不先駛入內側車道
    者，除處新臺幣（下同）六百元以上一千八百元以下罰鍰外
    ，並予記違規點數一點，道路交通管理處罰條例第四十八條
    第一項第四款、第六十三條第一項第一款分別定有明文。
二、本件異議人即受處分人甲○○於民國九十七年四月二十七日
    十五時五十二分許，駕駛車牌號碼：８８００—ＰＱ號自用
    小客車行經臺北縣中和市○○路與景平路口時，在多車道左
    轉彎，不先駛入內側車道，經科學儀器照相取締違規，由臺
    北縣政府警察局以北縣警交字第ＣＧ0000000號舉發
    違反道路交通管理事件通知單舉發，並指定應於九十七年六
    月六日到案接受裁罰，異議人於九十七年五月三日以陳述書
    提出申訴，經原處分機關請舉發單位調查結果，認異議人有
    前開違規行為，乃依道路交通管理處罰條例第四十八條第一
    項第四款、第六十三條第一項第一款，及違反道路交通管理
    事件統一裁罰基準表之規定，於九十七年七月二十二日以北
    市裁字第裁２２—ＣＧ0000000號違反道路交通管理
    事件裁決書裁處罰鍰六百元，並記違規點數一點，異議人於
    九十七年七月二十二日收受上揭裁決書後，於九十七年七月
    二十二日聲明異議等情，有聲明異議狀（見本院卷第二至四
    頁）、臺北縣政府警察局北縣警交字第ＣＧ0000000
    號舉發違反道路交通管理事件通知單（見本院卷第五頁）、
    舉發違規照片（見本院卷第六頁）、臺北市交通事件裁決所
    北市裁字第裁２２—ＣＧ0000000號違反道路交通管
    理事件裁決書（見本院卷第七頁）、送達證書（見本院卷第
    八頁）、臺北縣政府警察局九十七年六月二十三日北縣警交
    字第○九七○○七八六三○號函（見本院卷第九頁）等資料
    附卷足憑。
三、異議意旨略以：異議人於九十七年四月二十七日十五時五十
    二分許，駕駛車牌號碼：８８００—ＰＱ號自用小客車行經
    臺北縣中和市○○路與景平路口時，應係繼續往前直行，至
    下一個路口始左轉至大潤發，本件裁罰顯有錯誤云云。
四、本件異議人固不否認有於九十七年四月二十七日十五時五十
    二分許，駕駛車牌號碼：８８００—ＰＱ號自用小客車行經
    臺北縣中和市○○路與景平路口時，惟辯稱伊於該路口係繼
    續往前直行，至下一個路口始行左轉云云；惟查，異議人於
    上揭時、地駕駛車牌號碼：８８００—ＰＱ號自用小客車行
    經臺北縣中和市○○路與景平路口時，係行駛於外側車道，
    該車輛於同日十五時五十二分十八‧七四二秒時，逕行於該
    路口左轉彎等情，有臺北縣政府警察局九十七年八月十二日
    北縣警交字第○九七○一○五四七一號函附交通違規錄影檔
    案影像附卷足憑（見本院卷第十六、十七頁），是認異議人
    確有有在多車道左轉彎，不先駛入內側車道之違規行為，其
    所為辯解，係事後卸責推諉之詞，不足採信。
五、綜上所述，異議人確有在多車道左轉彎，不先駛入內側車道
    之違規行為，原處分機關依道路交通管理處罰條例第四十八
    條第一項第四款、第六十三條第一項第一款，及違反道路交
    通管理事件統一裁罰基準表之規定，裁處異議人罰鍰六百元
    ，並予記違規點數一點，核無不當。本件聲明異議為無理由
    ，應予駁回。
據上論斷，應依道路交通案件處理辦法第十九條，裁定如主文。
中    華    民    國    97    年    8     月    29    日
                        交通法庭法  官  李家慧
以上正本證明與原本無異
如不服本裁定應於送達後5日內向本院提出抗告狀
                                書記官  鄭淑丰
中    華    民    國    97    年    8     月    29    日


司法院資訊處製作；財團法人民間司法改革基金會備份。
